臺灣臺中地方法院刑事裁定
111年度聲字第1203號
聲  請  人  張佩穎


被      告  李安棋


指定辯護人  本院公設辯護人梁乃莉
上列聲請人因被告違反毒品危害防制條例等案件（本院111年度
訴字第495號），聲請發還扣押物，本院裁定如下：
    主  文
本院111年度訴字第495號刑事案件扣案之iPhone 12 Pro行動電
話壹支（含門號0000000000號SIM卡壹張），准予發還張佩穎。
    理  由
一、聲請意旨略以：聲請人張佩穎因被告李安棋本院111年度訴
    字第495號違反毒品危害防制條例等案件，聲請人所有之iPh
    one 12 Pro行動電話1支（含門號0000000000號SIM卡1張）
    經扣押在案，被告亦陳稱該物係聲請人所有，故該物應無留
    存之必要，為此依法聲請准予發還等語。
二、按可為證據或得沒收之物，得扣押之；扣押物若無留存之必
    要者，不待案件終結，應以法院之裁定或檢察官命令發還之
    ；扣押物未經諭知沒收者，應即發還。刑事訴訟法第133條
    第1項、第142條第1項、第317條前段分別定有明文。而所謂
    扣押物無留存之必要者，乃指非得沒收之物，且又無留作證
    據之必要者，始得依上開規定發還；倘扣押物尚有留存之必
    要者，即得不予發還。又該等扣押物有無留存之必要，並不
    以係得沒收之物為限，且有無繼續扣押必要，應由事實審法
    院依案件發展、事實調查，予以審酌（最高法院101年度台
    抗字第125號裁定意旨參照）。
三、查聲請人因被告上開案件，經扣得上開行動電話，有臺中市
    政府警察局豐原分局（執行處所：臺中市○○區○○路000號）
    相關資料（搜索扣押筆錄、扣押物品目錄表、扣押物品收據
    ）在卷可查（見111年度偵字第3770號卷［下稱偵卷］第195至
    201、205、207頁），且該物係聲請人所有，此經其於警詢
    中供述無訛（見偵卷第101頁），並經被告於審理程序中供
    陳明確（見111年度訴字第495號卷［下稱訴卷］第201頁）。
    本院審酌檢察官業於審理程序中表示就聲請人聲請發還該物
    並無意見（見訴卷第201、202頁）。又被告上開案件之本院
    判決亦未就該物宣告沒收，又無證據足認該物係違禁物或須
    義務沒收之物，且除聲請人外，並無第三人主張權利，是已
    無留存之必要，揆諸前揭規定，本件聲請人聲請發還，為有
    理由，應予准許。
四、爰依刑事訴訟法第220條，裁定如主文。
中　　華　　民　　國　　111 　年　　7 　　月　　21　　日
                  刑事第十七庭  審判長法  官  李宜璇   
                                      法  官  孫藝娜   
                                      法  官  吳欣哲　
以上正本證明與原本無異。
如不服本裁定應於送達後5日內向本院提出抗告狀。
                                      書記官  劉子瑩
中　　華　　民　　國　　111 　年　　7 　　月　　21　　日